臺灣高雄地方法院民事裁定　　　　　　九十三年聲字第五一八號
　　聲　請　人　乙○○
　　　　　　　　戊○○
　　　　　　　　丙○○
　　　　　　　　辛○○○○○○.
　　　　　　　　丁○○
　　　　　　　　己○○
　　　　　　　　庚○○
　　送達代收人　蘇吉雄律師
　　相　對　人　高雄縣旗山鎮公所
　　法定代理人　甲○○
當事人間聲請停止執行事件，本院裁定如下：
    主      文
聲請人供擔保新台幣壹佰拾捌萬壹仟肆佰陸拾柒元或同額之中國國際商業銀行可轉
讓定期存單後，本院民國八十七年度執字第四八六九號執行事件之強制執行程序，於
本院民國九十三年度訴字第七四九號債務人異議之訴事件判決確定前應暫予停止。
    理      由
一、按有回復原狀之聲請，或提起再審或異議之訴，或對於和解為繼續審判之請求，
    或提起宣告調解無效之訴、撤銷調解之訴，或對於許可強制執行之裁定提起抗告
    時，法院因必要情形或依聲請定相當並確實之擔保，得為停止強制執行之裁定，
    強制執行法第十八條第二項定有明文。
二、本件聲請意旨略以：相對人持確定判決向本院民事執行處聲請強制執行，請求將
    坐落高雄縣旗山鎮○○段第五二九之二六號土地（下稱系爭土地）上，聲請人所
    有之地上物全部拆除，且將系爭土地交還相對人，經本院以民國八十七年度執字
    第四八六九號執行事件受理在案，並訂於九十三年四月八日執行。聲請人主張其
    對系爭土地有法定讓售請求權，因而向本院提起債務人異議之訴（九十三年度訴
    字第七四九號，下稱系爭訴訟事件），茲聲請人以其業已提起債務人異議之訴為
    理由，聲請以現金或同額之中國國際商業銀行可轉讓定期存單供擔保，准予裁定
    停止前開執行事件之強制執行程序等語，並提出本院民事執行處九十三年二月二
    十四日九十三雄院貴民嘉八十七執字第四八六九號通知、起訴狀影本各一件為證
    。經查，聲請人前揭主張，除據其提出上開文件為證外，復經本院調取系爭訴訟
    事件、八十七年度執字第四八六九號執行事件等卷宗審認無誤，堪可認定。
三、再查，聲請人聲請供擔保停止相對人執行取回系爭土地，如經本院准許裁定停止
    者，其可能造成相對人之最大損失，應係相對人無法即時取得並利用系爭土地所
    受之損失，是本件核定相對人因聲請人聲請停止執行可能遭受之損害，自應參酌
    上開情事審酌之。本院審酌相對人如收回系爭土地，得將該土地出租獲得租金，
    且城市地方房屋之租金，以不超過土地及其建築物申報總價年息百分之十為限，
    為土地法第九十七條第一項所明定；又系爭土地面積為七百九十七平方公尺，申
    報地價為每平方公尺新台幣（下同）四千元（此有複丈成果圖、公務電話紀錄各
    一份附卷可稽），另相對人無法使用系爭土地之時間，以系爭訴訟事件可能經過
    之期間四年四個月計算（按第一審為辦案期限為一年四個月，第二審辦案期限為
    二年，第三審辦案期限為一年）等情，認相對人因聲請人聲請停止強制執行，不
    能利用系爭土地可能遭受之損害額為一百三十八萬一千四百六十七元〔計算式為
    ：797×4000×10﹪×（4＋4/12）＝0000000，小數點以下四捨五入〕。從而，
    於相對人提供擔保一百三十八萬一千四百六十七元或同額之中國國際商業銀行可
    轉讓定期存單後，在系爭訴訟事件判決確定前，本院八十七年度執字第四八六九
    號執行事件應停止執行。
四、依強制執行法第十八條第二項，裁定如主文。
中　　　華　　　民　　　國　　九十三　　年　　　四　　　月　　　五　　　日
                                臺灣高雄地方法院民事第二庭
~B法　　　官　楊筑婷
為正本係照原本作成。
如對本裁定抗告須於裁定送達後十日內向本院提出抗告狀，並繳納裁判費新臺幣一千
元。
中　　　華　　　民　　　國　　九十三　　年　　　四　　　月　　　五　　　日
~B法院書記官　胡淑芳
